【裁判字號】    98,上訴,821
【裁判日期】    980811
【裁判案由】    毒品危害防制條例
【裁判全文】
臺灣高等法院臺南分院刑事判決         98年度上訴字第821號
上  訴  人
即  被  告  甲○○
上列上訴人因違反毒品危害防制條例案件，不服臺灣台南地方法
院98年度訴字第625號中華民國98年6月30日第一審判決（起訴案
號：臺灣台南地方法院檢察署98年度毒偵字第776號），提起上
訴，本院判決如下：
    主  文
上訴駁回。
    理  由
一、按刑事訴訟法第361條、第367條規定，不服地方法院之第一
    審判決而上訴者，應提出上訴書狀，並敘述「具體理由」，
    為上訴必備之程式；其所提出之書狀未敘述上訴理由，或僅
    曾以言詞陳述上訴理由者，均應於上訴期間屆滿後20日內補
    提理由書於第一審法院。第一審法院經形式審查，認逾期未
    補提上訴理由者，應定期間先命補正；逾期未補正者，為上
    訴不合法律上之程式，應以裁定駁回。倘「已提出上訴理由
    」，但所提非屬具體理由者，則由第二審法院以上訴不合法
    律上之程式，判決駁回。而所謂「具體理由」，必依據卷內
    既有訴訟資料或提出新事證，指摘或表明第一審判決有何採
    證認事、用法或量刑等足以影響判決本旨之不當或違法，而
    構成應予撤銷之具體事由，始克當之（例如：依憑證據法則
    具體指出所採證據何以不具證據能力，或依憑卷證資料，明
    確指出所為證據證明力之判斷如何違背經驗、論理法則）；
    倘僅泛言原判決認定事實錯誤、違背法令、量刑失之過重或
    輕縱，而未依上揭意旨指出具體事由，或形式上雖已指出具
    體事由，然該事由縱使屬實，亦不足以認為原判決有何不當
    或違法者（例如：對不具有調查必要性之證據，法院未依聲
    請調查亦未說明理由，或援用證據不當，但除去該證據仍應
    為同一事實之認定），皆難謂係具體理由，俾與第二審上訴
    制度旨在請求第二審法院撤銷、變更第一審不當或違法之判
    決，以實現個案救濟之立法目的相契合，並節制濫行上訴（
    最高法院97年度台上字第892號判決參照。）。
二、上訴意旨略以：
    被告坦承施用第一級毒品，第二級毒品是被告於不清楚狀況
    下，同時也非被告意願下吸食，而被判處有期徒刑三月，被
    告不服判決，依法提起上訴，請准予上訴重新審判等情。
三、經查：
    本件甲○○前因施用毒品案件，經原審法院裁定令入勒戒處
    所觀察、勒戒後，於民國（下同）95年7月11日觀察、勒戒
    執行完畢釋放。詎猶不知悔改，基於施用毒品犯意，於觀察
    、勒戒執行完畢釋放後5年內，於98年2月18日21時許及同年
    月17日21時，分別在臺南縣善化鎮○○路4號之10住處及不
    詳處所，以將海洛因毒品滲水後裝入針筒注射手臂血管之方
    式施用第一級毒品海洛因1次，及以不詳方式施用安非他命1
    次。嗣於98年2月18日21時50分許，在上該住處為警查獲，
    並扣得注射針筒1支、食鹽水1瓶。另經甲○○同意採集尿液
    ，送驗結果呈嗎啡、可待因、安非他命、甲基安非他命陽性
    反應，始悉上情。
三、原審法院以：
    被告坦承犯行，其送驗尿液檢驗結果，均呈嗎啡、可待因、
    安非他命及甲基安非他命陽性反應，有送驗尿液編號及姓名
    對照表、長榮大學確認報告可稽，並有扣案注射針筒一支、
    食鹽水一瓶可證，事證已明，被告犯行堪以認定。核被告所
    為，係犯毒品危害防制條例第10條第1項施用第一級毒品罪
    及同條第2項施用第二級毒品罪。被告施用毒品前，持有毒
    品之低度行為，已為施用之高度行為吸收，均不另論罪。被
    告所犯上開2罪，犯意各別，罪名不同，應分論併罰。並爰
    審酌被告業經觀察勒戒完畢，未滿五年，又再次施用海洛因
    及安非他命二種毒品，足認悔意不堅，惟因被告尚知坦認犯
    行，態度良好，且施用毒品究屬自戕行為等一切情狀，分別
    量處施用第一級毒品，處有期徒刑陸月，如易科罰金，以新
    臺幣壹仟元折算臺日，又施用第二級毒品，處有期徒刑參月
    ，如易科罰金，以新臺幣壹仟元折算壹日。應執行有期徒刑
    捌月，如易科罰金，以新臺幣壹仟元折算壹日，扣案注射針
    筒壹支、食鹽水壹瓶，均沒收。原審法院已詳敘認定上訴人
    犯罪事實之理由、證據及量刑審酌之事由，從形式上審查，
    並無違背法令之情形。
四、上訴人提起上訴，僅泛稱其坦承施用第一級毒品，其施用第
    二級毒品係在不清楚及非意願情況下所為，而提起上訴等情
    ，是上訴人上訴意旨所為指摘，均未依據卷內既有訴訟資料
    或提出新事證，指摘或表明第一審判決有何採證認事、用法
    或量刑等足以影響判決本旨之不當或違法之具體事由（按上
    訴理由是否具體，係屬第二審審查之範圍，不在命補正之列
    ，刑事訴訟法第361條修正立法理由參照）。按之上開規定
    ，本件上訴顯屬違背法律上之程式，自應予駁以回，並不經
    言詞辯論為之。
六、依刑事訴訟法第367條前段、第372條，判決如主文。
中    華    民    國    98    年    8     月    11    日
                  刑事第三庭    審判長法  官  陳義仲
                                      法  官  蘇清水
                                      法  官  宋明中
以上正本證明與原本無異。
施用第二級毒品，不得上訴。
施用第一級毒品，如不服本判決應於收受送達後10日內向本院提
出上訴書狀，其未敘述上訴理由者，並得於提起上訴後10日內向
本院補提理由書（均須按他造當事人之人數附繕本）「切勿逕送
上級法院」。
                                      書記官  黃子起
中    華    民    國    98    年    8     月    11    日


司法院資訊處製作；財團法人民間司法改革基金會備份。
